臺灣臺中地方法院刑事判決
111年度訴字第665號
聲  請  人  臺灣臺中地方檢察署檢察官
被      告  賴秋鴻



上列被告因傷害案件，經檢察官聲請簡易判決處刑(111年度偵字
第2961號)，本院豐原簡易庭認不宜以簡易判決處刑，改依通常
程序審理，判決如下：
    主  文
賴秋鴻犯傷害罪，處拘役伍拾伍日，如易科罰金，以新臺幣壹仟
元折算壹日。
    犯罪事實
一、賴秋鴻係位於臺中市○○區○○路0段000巷00號「沈老師高爾夫
    球練習場」負責人賴昀毓之胞兄，而葉羽甄則係「沈老師高
    爾夫球練習場」之櫃台員工。賴秋鴻因與賴昀毓就家產素有
    紛爭，於民國110年9月8日18時27分許，至前址「沈老師高
    爾夫球練習場」辦公室內與賴昀毓發生爭執時，因見葉羽甄
    在櫃檯內持行動電話攝錄渠等爭執之過程，竟心生不滿，基
    於傷害他人身體之犯意，先手持某壓克力製裝飾物(未扣案)
    毆打葉羽甄頭臉處，復與葉羽甄發生拉扯，過程中導致葉羽
    甄受有頭皮鈍傷、鼻子擦傷、右側眼瞼及眼周圍區域擦傷、
    右側手部擦傷等傷害。
二、案經葉羽甄訴由臺中市政府警察局大雅分局報告臺灣臺中地
    方檢察署檢察官偵查起訴。
    理  由
壹、有罪部分
一、證據能力：
  ㈠被告以外之人於審判外之陳述，雖不符刑事訴訟法第159條之
    1至第159條之4之規定，而經當事人於審判程序同意作為證
    據，法院審酌該言詞陳述或書面陳述作成時之情況，認為適
    當者，亦得為證據；又當事人、代理人或辯護人於法院調查
    證據時，知有第159條第1項不得為證據之情形，而未於言詞
    辯論終結前聲明異議者，視為有前項之同意，刑事訴訟法第
    159條之5定有明文。經查，本判決以下所引用被告賴秋鴻以
    外之人於審判外之言詞或書面陳述，對被告而言，性質上屬
    傳聞證據，惟檢察官、被告賴秋鴻均已知悉有刑事訴訟法第
    159條第1項之情形，且均未於言詞辯論終結前聲明異議，本
    院審酌上開證據作成時之情況，尚無違法取證或不當之情形
    ，復與本案之待證事實間具有相當之關聯性，以之作為證據
    應屬適當，揆諸上開規定，應認有證據能力。
  ㈡傳聞法則乃對於被告以外之人於審判外之言詞或書面陳述而
    為之規範。本判決以下引用之非供述證據，無刑事訴訟法第
    159條第1項規定傳聞法則之適用，因與本案待證事實具有關
    聯性，且無證據證明係公務員違法取得之物，依法自得作為
    證據。
二、認定犯罪事實所憑之證據及理由
  ㈠訊據被告雖不否認於110年9月8日下午6時27分許，在「沈老
    師高爾夫球練習場」之辦公室內，告訴人葉羽甄在櫃臺內持
    手機錄影，而其當時手中有持壓克力製物品之事實，然矢口
    否認有何本案犯行，辯稱：我要揮告訴人葉羽甄的手機，但
    我沒有打到告訴人葉羽甄，告訴人葉羽甄所受的傷與我無關
    云云。經查：
  ⒈「沈老師高爾夫球練習場」之登記負責人為證人賴昀毓，被
    告則為證人賴昀毓之胞兄。於110年9月8日18時27分許，被
    告與證人賴昀毓在「沈老師高爾夫球練習場」辦公室內因細
    故發生爭執，告訴人葉羽甄當時則在櫃臺內持手機拍攝爭執
    之過程乙節，業據被告於警詢時供承在卷，核與告訴人葉羽
    甄於警詢、偵查時證述之主要情節一致（見偵卷第27-31、7
    1頁），並有卷附警員職務報告書、案發監視器錄影畫面翻
    拍照片、告訴人葉羽甄受傷之照片、商業登記抄本（見偵卷
    第19、35-41、47頁）。又告訴人葉羽甄於案發後，前往醫
    院就醫，經診斷受有頭皮鈍傷、鼻子擦傷、右側眼瞼及眼周
    圍區域擦傷、右側手部擦傷等傷勢乙情，復有清原醫院診斷
    證明書（見偵卷33頁）在卷足憑，故上開事實均堪認定。
  ⒉被告雖以前詞置辯，然查，被告於前揭時、地，手持壓克力
    製裝飾物品傷害告訴人葉羽甄，造成告訴人葉羽甄受有前開
    傷勢等節，業據告訴人葉羽甄於警詢時證稱：當時被告在「
    沈老師高爾夫球練習場」與證人賴昀毓發生爭吵，我在櫃臺
    內持手機錄影，為保護櫃臺內的財產不被被告損壞，被告當
    時說他以前是「沈老師高爾夫球練習場」的負責人，櫃臺內
    有很多東西都是屬於他所有，被告就在拆卸一些裝潢的物品
    ，當被告在拆卸裝潢物品時，看到我在錄影，便來毆打我，
    我有至清泉醫院就醫，我的傷勢是頭皮鈍傷、鼻子擦傷、右
    側眼瞼及眼周圍區域擦傷、右側手部擦傷等語（見偵卷第29
    頁），及於偵查中證稱：110年9月8日我在「沈老師高爾夫
    球練習場」擔任櫃臺，當天被告和我們的負責人有一些紛爭
    ，我擔心被告破壞販售的物品，所以我拿手機蒐證，被告看
    到我拿手機錄影就衝過來打我的臉和鼻子，被告當時手上拿
    什麼東西我不清楚，但是我有感到尖銳物導致我的傷害等語
    明確（見偵卷第71頁）。
  ⒊證人葉羽甄於本院審理時復證稱：110年9月8日下午6時多，
    在「沈老師高爾夫球練習場」內，我會拿手機拍攝被告，是
    因為那邊有販賣口罩，我怕東西被被告破壞。當時被告在拆
    牆上的裝飾品，所以我拿手機拍被告，被告有過來拉扯我的
    手機。我的受傷的照片上的傷勢，是當下事情發生完後，我
    發現臉上有傷，就是跟被告爭執完之後才有的傷。被告要去
    揮我的手機的過程中，有動手揮向我的動作，當時我皮膚感
    覺是有一個尖尖的物體接觸到我的臉部，所以導致我受傷等
    語（見本院卷第108-110頁）。互核告訴人葉羽甄對於被告
    手持某物品傷害其臉部，導致其受傷之陳述，前後大致相符
    ，且被告當時手中有持壓克力製之裝飾物品乙節，亦據被告
    於本院準備程序時供承不諱（見本院卷34頁），可證明告訴
    人葉羽甄所指述情節應非子虛。佐以證人賴昀毓於本院審理
    時證稱：被告當時是在搶告訴人葉羽甄的手機，過程中有導
    致告訴人葉羽甄臉部受傷，告訴人葉羽甄身上的傷是被告去
    抓、打的，告訴人葉羽甄後來有去驗傷等語（見本院卷第10
    4-105頁），亦證述被告有造成告訴人葉羽甄受傷。
  ⒋參酌卷附清泉醫院診斷證明書（見偵卷第33頁），其上記載
    告訴人葉羽甄於110年9月8日門診，接受傷口處置與藥物治
    療，診斷係受有頭皮鈍傷、鼻子擦傷、右側眼瞼及眼周圍區
    域擦傷、右側手部擦傷；另觀之告訴人葉羽甄受傷之照片（
    見偵卷第39-41頁），可以明顯看出告訴人葉羽甄之右眼眼
    瞼、眼睛周圍、鼻子及右側手部均有明顯傷痕，均核與告訴
    人葉羽甄前開所述受傷之部位一致。
  ⒌再經本院當庭勘驗結果如下（見本院卷第63-64頁）：
  ⑴檔案名稱：「EIFI7734.MP4」【畫面時間18：26：34至18：2
    8：05】監視器畫面時間18：26：34～18：26：43，畫面中出
    現一名身著淺色襯衫、黑色短褲，面對鏡頭之男子( 下稱甲
    男，按即被告) 、1名身穿花色背心上衣之女子（下稱A 女
    ）、1 名身穿深色背心上衣之女子（下稱B 女）及1 名身穿
    粉色短袖上衣、牛仔短褲、戴口罩且在櫃台內之女子(下稱
    乙女，按即告訴人葉羽甄) ，4 人均在某辦公室內。甲男與
    A 女、B 女在爭執，乙女則在櫃臺內，持手機拍攝。於畫面
    時間18：26：44～18：27：47，甲男往畫面左邊走去，有拆
    卸牆壁上之物品之動作，過程中甲男不時轉過頭，手指著A 
    女、B 女方向，與A 女、B 女爭執，乙女則持續持手機拍攝
    ，於畫面時間18：27：48，甲男轉過頭手持某物往B 女方向
    丟去。於畫面時間18：27：53，乙女站起來，仍持續持手機
    拍攝。畫面時間18：27：54～18：28：05，甲男右手持某白
    色物品，轉過頭去往乙女方向看，並旋即走向乙女，甲男舉
    起左手（其左手有持某物品）朝乙女臉部方向揮打，乙女隨
    即走出櫃臺，甲男又舉起右手( 原持於左手之物品，換拿於
    右手。) 朝乙女揮打，甲男並與乙女拉扯，此時A 女及B 女
    均有向前阻擋甲男，甲男與乙女雙方旋拉扯至該辦公室門外
    。
  ⑵檔案名稱：「XASX5455.MP4」【畫面時間00：00：00：01：5
    8】於畫面時間00:00:00起，畫面係從甲男後方拍攝甲男，
    甲男與A女爭執。畫面時間00：00：43，甲男往畫面右邊走
    去。畫面時間00：00：47～00：01：54，甲男以右手拆卸該
    辦公室內黏貼於牆壁上之白色英文字及綠色中文字字體之立
    體、塑膠製品，甲男並以右手撕下一部分黏貼於牆壁上之白
    色貼紙，撕下後放在左手。畫面時間00：01：55，甲男左手
    持撕下之白色貼紙走向櫃臺處，後畫面晃動。
 ⒍依上開勘驗結果及相關畫面截圖照片（見本院卷第67-81頁）
   ，可以看出被告先動手拆卸牆上之裝飾物品，後有手持某物
   品朝告訴人葉羽甄臉部方向揮打，並與告訴人葉羽甄拉扯之
   動作，益徵告訴人葉羽甄上開所述實屬有據，應為可信。衡
   以被告於警詢時自承：與告訴人葉羽甄並不認識，沒有關係
   ，沒有結怨或糾紛等語（見偵卷第23-24頁），是告訴人葉羽
   甄當無故意編造故事以誣陷被告之動機或必要。堪認告訴人
   葉羽甄前開所受前開傷勢，均係因被告手持壓克力製裝飾物
   品揮打臉部，並拉扯告訴人葉羽甄之行為所造成。
  ㈡綜上所述，被告上開傷害犯行事證明確，所為辯解均不足取
    信，其前揭犯行堪以認定，應予依法論科。
二、論罪科刑：
  ㈠核被告所為，係犯刑法第277條第1項之傷害罪。
  ㈡被告上開先後持壓克力製裝飾物品揮打告訴人葉羽甄臉部，
    並拉扯告訴人葉羽甄所為各舉止，係於相近時間、地點密接
    為之，且犯罪目的與所侵害法益同一，在刑法評價上以視為
    數個舉動之接續施行，合為包括之一行為予以評價較為合理
    ，應屬接續犯而論以一罪。
  ㈢爰以行為人之責任為基礎，審酌被告未思以理性、和平方式
    處理自身情緒，竟率爾持壓克力製裝飾物品揮打告訴人葉羽
    甄臉部，並拉扯告訴人葉羽甄，造成告訴人葉羽甄受有前揭
    傷勢，且被告犯罪後猶矢口否認犯行，亦無積極與告訴人和
    解或賠償告訴人之具體作為，難認被告有悔悟之意。兼衡告
    訴人葉羽甄於本院審理時陳稱對於本案科刑範圍並無意見（
    見本院卷第114頁），及被告自稱高中畢業，現已退休，已
    婚，小孩已成年之智識程度、生活經濟狀況（見本院卷第11
    5頁）等一切情狀，量處如主文所示之刑，並諭知易科罰金
    之折算標準。
  ㈣又被告持以傷害告訴人葉羽甄所用之壓克力製裝飾物品，雖
    為供被告本案犯行所用之物，然並未無證據證明該物品為被
    告所有，爰不予諭知沒收或追徵。
據上論斷，應依刑事訴訟法第451條之1第4項但書第1款、第452
條、第299條第1項前段，判決如主文。
本案經檢察官洪淑姿聲請簡易判決處刑，檢察官張凱傑到庭執行
職務。
中　　華　　民　　國　　111 　年　　8 　　月　　30　　日
                  刑事第十六庭  審判長法  官江彥儀
                                      法  官呂超群
                                      法  官陳怡君
以上正本證明與原本無異。
如不服本判決應於收受送達後20日內向本院提出上訴書狀，並應
敘述具體理由；其未敘述上訴之理由者，應於上訴期間屆滿後20
日內向本院補提理由書（均須按他造當事人之人數附繕本）「切
勿逕送上級法院」。
告訴人或被害人如不服判決，應備理由具狀向檢察官請求上訴，
上訴期間之計算，以檢察官收受判決正本之日起算。
                                      書記官蔡明純
中　　華　　民　　國　　111 　年　　8 　　月　　30　　日
【附錄本案論罪科刑法條】
刑法第277條
傷害人之身體或健康者，處五年以下有期徒刑、拘役或五十萬元
以下罰金。
犯前項之罪，因而致人於死者，處無期徒刑或七年以上有期徒刑
；致重傷者，處三年以上十年以下有期徒刑。